【裁判字號】    99,聲,2543
【裁判日期】    990906
【裁判案由】    聲請具保停止羈押
【裁判全文】
臺灣高等法院刑事裁定                  99年度聲字第2543號
聲  請  人
即  被  告  甲○○
選任辯護人  鄭成東律師
上列被告因違反毒品危害防制條例案件（99年度重上更(三)字第
127號），聲請具保停止羈押，本院裁定如下：
    主  文
聲請駁回。
    理  由
一、聲請意旨略以：聲請人即被告甲○○因涉嫌違反毒品危害防
    制條例案件而受羈押，惟本件業經辯論終結，並定於99年9
    月9 日宣判，已無串供之虞，且同案被告均已獲准具保停止
    羈押，本於一事相同處理原則，懇請  鈞院惠准被告具保停
    止羈押，而被告若獲具保停止羈押，必隨傳隨到，絕無逃亡
    之虞云云。
二、按被告經法官訊問後，認為犯罪嫌疑重大，有逃亡或有事實
    足認為有逃亡之虞者，或所犯為死刑、無期徒刑或最輕本刑
    為五年以上有期徒刑之罪者，非予羈押，顯難進行追訴、審
    判或執行者，得羈押之，刑事訴訟法第101條第1項第1 款、
    第3 款分別定有明文。查被告因違反毒品危害防制條例案件
    ，前經本院認犯罪嫌疑重大，有逃亡或有事實足認有逃亡之
    虞，且以被告所涉犯係最輕本刑五年以上有期徒刑之罪，有
    刑事訴訟法第101條第1項第1款、第3款情形，而有羈押之必
    要，執行羈押在案。茲查本件聲請人即被告甲○○因涉犯販
    賣第一級毒品罪，經臺灣桃園地方法院審理結果，認被告犯
    毒品危害防制條例第4條第1項之販賣第1 級毒品罪，定應執
    行無期徒刑在案，足見被告犯罪嫌疑重大，所犯並係最輕本
    刑五年以上有期徒刑之罪，而被告迄今否認犯行，本案雖經
    本院辯論終結，定期宣判，惟倘法院最後判決結果非其所預
    期之罪刑，難期被告能服膺法院判決結果，其逃亡之誘因也
    隨之增加，有相當理由認其有逃亡之虞，非予羈押將難以確
    保審判、執行程序之順利進行，是聲請人於現階段之訴訟程
    序中，尚難有何羈押以外之方法代替之，自有予以羈押之必
    要。再審酌聲請人所涉犯販賣第一級毒品案件，對社會危害
    甚鉅，予以羈押，適足以防衛社會安全，並不違比例原則與
    最後手段原則。至聲請人主張已無串供之虞，應無羈押必要
    云云，然有無串供之虞，尚非本院據以羈押之理由，被告以
    此主張無羈押之必要等情，容有誤解。另被告以同案被告均
    已具保停押等情，執為聲請具保停止羈押之原因，然查同案
    被告是否羈押本非法定應予停止羈押之事由，況同案被告許
    世正現仍羈押中，尚無聲請人所稱均已具保停押。從而，被
    告羈押原因尚未消滅，所請具保停止羈押，自難准許，應予
    駁回。
三、據上論斷，應依刑事訴訟法第412條，裁定如主文。
中    華    民    國    99    年    9     月    6     日
                  刑事第八庭審判長法  官  張傳栗
                                  法  官  黃斯偉
                                  法  官  劉嶽承
以上正本證明與原本無異。
如不服本裁定，應於收受送達後五日內向本院提出抗告狀。
                                  書記官  何仁崴
中    華    民    國    99    年    9     月    6     日

司法院資訊處製作；財團法人民間司法改革基金會備份。
